臺灣臺南地方法院刑事判決　　　　　　　　　　　　九十三年度訴字第一三號
　　公　訴　人　臺灣台南地方法院檢察署檢察官
　　被　　　告　甲○○
右列被告因違反毒品危害防制條例案件，經檢察官提起公訴（九十三年度毒偵字第一
０五二號、第一四四二號、第一四六０號），被告就犯罪事實為有罪之陳述，本院裁
定進行簡式審判程序，判決如左：
    主  文
甲○○連續持有第一級毒品，累犯，處有期徒刑陸月，如易科罰金，以佰元折算壹
日，扣案如附表所示之第一級毒品海洛因陸包（總淨重壹點肆公克）均沒收銷燬之；
又連續施用第二級毒品，累犯，處有期徒刑陸月，如易科罰金，以佰元折算壹日，
扣案如附表所示之第二級毒品安非他命柒包（驗餘總淨重伍點零柒公克）均沒收銷燬
之，扣案如附表所示之安非他命吸食器柒組、玻璃球肆個、分裝匙支、綠色塑膠球
壹個及盛裝扣案第二級毒品之包裝袋柒個均沒收。應執行有期徒刑拾壹月，如易科罰
金，以佰元折算壹日，扣案如附表所示之第一級毒品海洛因陸包（總淨重壹點肆公
克）及第二級毒品安非他命柒包（驗餘總淨重伍點零柒公克）均沒收銷燬之，扣案如
附表所示之安非他命吸食器柒組、玻璃球肆個、分裝匙支、綠色塑膠球壹個及盛裝
扣案第二級毒品之包裝袋柒個均沒收。
    事  實
一、甲○○前因麻醉藥品管理條例案件，經法院撤銷假釋執行殘刑，於民國九十一年
    七月三十一日執行完畢；又曾因施用毒品案件，經送觀察、勒戒後，認有繼續施
    用毒品之傾向，再送強制戒治，嗣因無繼續戒治之必要，法院裁定停止戒治，所
    餘戒治期間，付保護管束至九十年六月二十日期滿後，經臺灣屏東地方法院檢查
    署檢察官於九十年六月二十八日以九十年度戒毒偵字第二○八號不起訴處分確定
    在案。詎其猶未戒除施用毒品惡習，復於前揭強制戒治處分執行完畢後五年內，
    其於施用第二級毒品安非他命之概括犯意，自九十三年二月間某日起至同年七月
    二十五日凌晨一時許止，在台南市○○路家樂福附近的工地、台南市體育場及台
    南縣永康市○○路一一○二巷十七弄一號居處等地，以玻璃球燒烤安非他命使成
    煙霧以鼻吸取之方式，連續施用第二級毒品安非他命多次。嗣於附表所示時、地
    分別為警查獲，並扣得如附表所示之第二級毒品安非他命共七包（驗餘總淨重五
    ．０七公克）、安非他命吸食器七組、玻璃球四個、分裝匙三支及綠色塑膠球一
    個後，在警局採尿送驗，均呈甲基安非他命陽性反應，而知悉上情。
二、甲○○明知海洛因係毒品危害防制條例第二條第二項第一款所明定之違禁物品，
    非經許可不得持有，竟仍基於概括犯意，分別於：(1)九十三年五月二十六日，在
    台南市○○路八三巷八號；(2)同年七月二十二日晚上九時許，在台南市○○路空
    軍醫院前；(3)同年七月二十七日中午十二時許，在台南縣永康市○○路一一０二
    巷十七弄一號，連續非法持有朋友寄放如附表所示的第一級毒品海洛因。嗣為警
    於附表所示時、地，查獲上情，並分別扣得如附表所示之第一級毒品海洛因共六
    包（總淨重一．四公克）。
三、案經台南市警察局第一分局、第六分局報告臺灣台南地方法院檢察署檢察官偵查
    起訴。
    理  由
一、右揭事實，業據被告坦承不諱，而被告尿液經警於附表所示之時間計三次採集送
    驗後，均呈甲基安非他命陽性反應，此有台南市警察局第一分局偵辦甲○○毒品
    危害防制條例案送驗尿液及年籍對照表、臺南縣市生局九十三年六月十六日（煙
    ）南市衛驗字第九三０五三二號檢驗成績書、台南市警察局第六分局偵辦甲○○
    毒品危害防制條例案送驗尿液及年籍對照表、臺南市生局九十三年七月二十八日
    （煙）南市衛驗字第九三０六七０號、九十三年八月四日（煙）南市衛驗字第九
    三０六九五號檢驗成績書附卷可稽。次查，扣案物六包、七包及吸食器一組經鑑
    定結果，分別含第一級毒品海洛因成分（總淨重一．四公克，空包裝總重一．六
    九公克）、第二級毒品甲基安非他命（驗餘總淨重五．０七公克）及第二級毒品
    甲基安非他命，有台南市警察局第一分局、第六分局查獲涉嫌毒品危害防制條例
    案毒品初步檢驗報告單共五紙、法務部調查局九十三年八月三十日調科壹字00
    0000000號、九十三年八月三十日調科壹字000000000號、九十
    三年八月三十一日調科壹字000000000號鑑定通知書、內政部警政署刑
    事警察局九十三年九月七日刑鑑字第０九三０一六八０六五號、九十三年九月二
    十九日刑鑑字第０九三０一七二九四二號、九十三年九月二十九日刑鑑字第０九
    三０一六八０五三號、九十三年九月二十四日刑鑑字第０九三０一六八０六七號
    鑑驗通知書在卷可佐。再查，被告前因施用毒品案件，經送觀察、勒戒後，認有
    繼續施用毒品之傾向，再送強制戒治，嗣因無繼續戒治之必要，法院裁定停止戒
    治，所餘戒治期間，付保護管束至九十年六月二十日期滿後，經臺灣屏東地方法
    院檢查署檢察官於九十年六月二十八日以九十年度戒毒偵字第二○八號不起訴處
    分確定等情，有臺灣屏東地方法院檢查署檢察官九十年度戒毒偵字第二○八號不
    起訴處分書及臺灣高等法院被告全國前案紀錄表在卷足憑。故而，被告自白與事
    實相符，應堪採信。此外，復有安非他命吸食器七組、玻璃球四個、分裝匙三支
    及綠色塑膠球一個扣案可佐。綜上，本件事證明確，被告施用第二級毒品安非他
    命及持有第一級毒品海洛因之犯行，足以認定。
二、查海洛因、安非他命分屬毒品危害防制條例第二條第二項第一、二款所列之第一
    、二級毒品，故核被告所為，係犯毒品危害防制條例第十條第二項之施用第二級
    毒品罪及同條例第十一條第一項之持有第一級毒品罪。被告非法持有第二級毒品
    安非他命之低度行為，已為其進而施用之高度行為所吸收，不復另論。其先後多
    次施用第二級毒品及持有第一級毒品之犯行，時間緊接，犯罪構成要件相同，顯
    均係基於概括之犯意反覆為之，為連續犯，俱應依刑法第五十六條之規定論以一
    罪，並分別依法加重其刑。被告所犯上開二罪，犯意各別，行為不同，應分論併
    罰。被告有如事實欄所載執行完畢之前科紀錄，有臺灣高等法院被告全國前案紀
    錄表可稽，其於執行完畢後五年之內，再犯本件有期徒刑以上之罪，為累犯，應
    依刑法第四十七條之規定加重其刑，並分別依法遞加重之。爰審酌被告之犯罪動
    機、目的、手段及曾因施用毒品案件，經觀察、勒戒及強制戒治程序後，仍再犯
    本件之罪，顯見其毫無悔意，戒癮之意志力甚為薄弱，惟犯後坦承犯行態度良好
    等一切情狀，分別量處如主文所示之刑，並均諭知易科罰金之折算標準，且定其
    應執行之刑，以資懲儆。按查獲之毒品，不問屬於犯人與否，均沒收銷燬之。毒
    品危害防制條例第十八條第一項前段定有明文。本件扣案如附表所示之第一級毒
    品海洛因共六包（總淨重一．四公克）及第二級毒品安非他命共七包（驗餘總淨
    重五．０七公克），係分屬毒品危害防制條例第二條第二項第一、二款規定之第
    一、二級毒品無訛，業如前述，故均依同條例第十八條第一項前段宣告沒收銷燬
    之。又查獲如附表所示之安非他命吸食器共七組、玻璃球四個、分裝匙三支及盛
    裝扣案第二級毒品之包裝袋七個，均為被告所有供施用毒品之物，業據被告供承
    在卷（見本院卷第五二、五四、五五頁），並有內政部警政署刑事警察局九十三
    年九月二十四日刑鑑字第０九三０一六八０六七號鑑驗通知書可佐（見本院卷第
    二八頁），故均應依刑法三十八條一項第二款之規定宣告沒收（最高法院八十八
    年度台上字第五０三三號判決參照）。扣案如附表編號二之綠色塑膠球為被告所
    有之物，業經被告自承在卷（見本院卷第五四頁），且係供犯罪預備之物，此有
    內政部警政署刑事警察局九十三年九月二十四日刑鑑字第０九三０一六八０六七
    號鑑驗通知書可佐（見本院卷第二八頁），亦應依刑法第三十八條第一項第二款
    規定併予宣告沒收。至於盛裝扣案第一級毒品之包裝袋六個，業據被告否認為其
    所有，復無積極證據證明確屬其所有供犯罪所用之物，爰不宣告沒收，附此敘明
    。
據上論斷，應依刑事訴訟法第二百七十三條之一第一項、第二百九十九條第一項前段
，毒品危害防制條例第十條第二項、第十一條第一項、第十八條第一項前段，刑法第
十一條前段、第五十六條、第四十七條、第四十一條第一項前段、第五十一條第五款
、第三十八條第一項第二款，罰金罰鍰提高標準條例第二條，判決如主文。
本案經檢察官乙○○到庭執行職務。
中      華      民      國    九十三    年     十一     月    二十四    日
                                  臺灣臺南地方法院刑事第八庭
                                           法  官  陳映佐
右正本證明與原本無異。
如不服本判決，應於判決送達後十日內，向本院提出上訴狀。
                                           書記官  張宜柔
中      華      民      國    九十三    年     十一     月    二十四    日
附錄法條
毒品危害防制條例第十條第二項：
施用第二級毒品者，處三年以下有期徒刑。
毒品危害防制條例第十一條第一項：
持有第一級毒品者，處三年以下有期徒刑、拘役或新臺幣五萬元以下罰金。
附表：
┌──┬───────┬──────┬─────────────────┐
│編號│查獲時間      │查獲地點    │扣案物品                          │
│    │（民國）      │            │                                  │
├──┼───────┼──────┼─────────────────┤
│一  │九十三年五月二│台南市東區東│１、海洛因包（淨重零點伍伍公克）│
│    │十七日下午六時│寧路八三巷八│２、安非他命肆包（驗餘淨重壹點壹貳│
│    │五十分許      │號          │    公克）                        │
│    │              │            │３、安非他命吸食器肆組、玻璃球肆個│
│    │              │            │    、分裝匙支。                │
├──┼───────┼──────┼─────────────────┤
│二  │九十三年七月二│台南市中區南│１、海洛因壹包（淨重零點肆公克）  │
│    │十二日晚上十時│門路二號前  │２、安非他命壹包（驗餘淨重壹點伍伍│
│    │四十五分許    │            │    公克）                        │
│    │              │            │３、綠色塑膠球壹個、安非他命吸食器│
│    │              │            │    壹組                          │
├──┼───────┼──────┼─────────────────┤
│三  │九十三年七月二│台南縣永康市│１、海洛因貳包（淨重零點肆伍公克）│
│    │十七日下午二時│大灣路一一０│２、安非他命貳包（驗餘淨重貳點肆公│
└──┴───────┴──────┴─────────────────┘
┌──┬───────┬──────┬─────────────────┐
│    │許            │二巷十七弄一│    克）                          │
│    │              │號          │３、安非他命吸食器貳組            │
└──┴───────┴──────┴─────────────────┘
